- ## 12 / 07 / 1995 (26 ans)
- TOULOUSE, France
- **** 06 42 73 17 11
- Permis B Véhicule



Développeur Web Front End

PROFIL

En reconversion professionnelle, jeune, dynamique avec la **soif d'apprendre.** je souhaite **intégrer** une **entreprise** dans le développement web. L'opportunité d'intégrer votre équipe de développeurs pourrait m'apporter connaissances et expériences dans ce métier. J'apporterai un **regard neuf** et **enthousiaste** au sein de votre équipe.

COMPÉTENCES

Je suis capable de :

- Transformer une maquette en site web HTML / CSS / JS
- Dynamiser une page web en CSS
- D'optimiser un site web SEO
- D'apprendre un Framwork JS (VueJS, React)
- J'ai appris à réaliser un Backend / API REST / DB NoSQL
 / DB relationnelle SQL (Full JS)

FORMATIONS

2021 – 2022	OpenClassRooms
2021 - 2021	Développeur iOS – Initiation de 1 mois Simplon TOULOUSE
2015 - 2017	Maintenance des Systèmes – BTS C.F.A.I Beauzelle
2014 - 2015	Maintenance des Systèmes Industrielle – BAC Professionnel, Lycée Eugène Montel Colomiers

EXPÉRIENCES PROFESSIONNELLES

2021 – 2021	Développement Web – Stage d'immersion SENDUP 3 semaines
2019 - 2021	Technicien de Maintenance Industrielle ACTEMIUM Toulouse
2017 - 2019	Technicien de Maintenance Industrielle SIEBA Toulouse

CENTRES D'INTÉRÊTS

• Voyages • Cryptomonaies • Bricolage • Informatique

COMPÉTENCES INFORMATIQUES

























QUALITÉS PERSONNELLES

- Curieux
- Esprit d'équipe
- Autonome
- Humble
- Ordonné

LANGUES

Français ___

Anglais



RÉSEAUX SOCIAUX

- in www.linkedin.com/in/TESSIER-Sylvain
- https://github.com/SylvainLeDEV



